臺灣新北地方法院刑事判決
111年度交訴字第44號
公  訴  人  臺灣新北地方檢察署檢察官
被      告  薛銘華


上列被告因公共危險案件，經檢察官提起公訴（111 年度偵字第
2436號），本院判決如下：
    主  文
薛銘華犯駕駛動力交通工具發生交通事故，致人傷害而逃逸罪，
處有期徒刑陸月，如易科罰金，以新臺幣壹仟元折算壹日。緩刑
貳年。
    事實及理由
壹、查被告薛銘華所犯係死刑、無期徒刑、最輕本刑為3 年以上
    有期徒刑以外之罪，其於準備程序就被訴事實為有罪之陳述
    ，經告知簡式審判程序之旨，並聽取其與檢察官之意見後，
    本院認無不得或不宜改依簡式審判程序進行之處，爰依刑事
    訴訟法第273 條之1 第1 項、第284 條之1 之規定，裁定進
    行簡式審判程序。
貳、本案犯罪事實及證據，除下列事項應予補充、更正外，餘均
    引用附件即檢察官起訴書之記載：
一、犯罪事實欄一第11行「由易秀芬騎乘、後座搭載其孫女林雅
    婷」應更正為「由易秀芬騎乘、後座搭載其女林雅婷」。
二、補充「被告薛銘華於111 年9 月19日本院準備程序及審理中
    之自白（參本院卷附當日各該筆錄）」為證據。
叁、論罪科刑：
一、核被告所為，係犯刑法第185 條之4 第1 項前段之駕駛動力
    交通工具發生交通事故，致人傷害而逃逸罪。
二、審酌被告與被害人發生本件交通事故後，未停留現場並照料
    受有傷勢之被害人，亦未通報警方、救護人員到場實施救護
    ，反而逕自駕車離開現場，實有不該，惟念及被告已與被害
    人達成和解，並賠償損失，願意原諒被告，兼衡被告之素行
    、教育程度、職業、家庭經濟與生活狀況，以及犯後終能坦
    承犯行，態度勉可等一切情狀，量處如主文所示之刑，並諭
    知如易科罰金之折算標準。
三、被告未曾因故意犯罪受有期徒刑以上刑之宣告，有臺灣高等
    法院被告前案紀錄表附卷可稽，其因一時失慮，致罹刑典，
    犯後已坦承犯行，且獲得被害人之宥恕，堪認被告已盡力修
    復其犯罪所造成之損害，信其經此偵審程序及科刑教訓後，
    應知所警惕，當無再犯之虞，是本院認前開所宣告之刑，以
    暫不執行為適當，爰依刑法第74條第1項第1款規定，併予諭
    知緩刑2年，以啟自新。
肆、本判決係依刑事訴訟法第310 條之2 及第454 條所製作之簡
    化判決，依法僅需記載犯罪事實、證據名稱及應適用之法條
    ，並得以簡略方式為之，如認定之犯罪事實、證據及應適用
    之法條，與檢察官起訴書之記載相同者，得引用之，附此敘
    明。
據上論斷，應依刑事訴訟法第273 條之1 第1 項、第299 條第1
項前段、第310 條之2 、第454 條（本件依刑事判決精簡原則，
僅記載程序法條文），判決如主文。
本案經檢察官黃冠傑偵查起訴，由檢察官宋有容到庭執行公訴。
中　　華　　民　　國　　111 　年　　10　　月　　3 　　日
                  刑事第十七庭  法　官  許菁樺
上列正本證明與原本無異。　　　　　　　　　
如不服本判決，應於判決送達後20日內敘明上訴理由，向本院提
出上訴狀（應附繕本），上訴於臺灣高等法院。其未敘述上訴理
由者，應於上訴期間屆滿後20日內向本院補提理由書「切勿逕送
上級法院」。　　　
                                書記官  陳冠云
中　　華　　民　　國　　111 　年　　10　　月　　5 　　日
附錄本判決論罪之法律條文：
中華民國刑法第185 條之4
駕駛動力交通工具發生交通事故，致人傷害而逃逸者，處6 月以
上5 年以下有期徒刑；致人於死或重傷而逃逸者，處1 年以上7
年以下有期徒刑。
犯前項之罪，駕駛人於發生交通事故致人死傷係無過失者，減輕
或免除其刑。
附件：　　　　　　
臺灣新北地方檢察署檢察官起訴書
                                     111年度偵字第2436號
　　被　　　告　薛銘華　男　63歲（民國00年00月00日生）
　　　　　　　　　　　　住新北市○○區○○街00號
　　　　　　　　　　　　國民身分證統一編號：Z000000000號
上列被告因公共危險案件，已經偵查終結，認應該提起公訴，茲
將犯罪事實及證據並所犯法條分敘如下：
　　　　犯罪事實
一、薛銘華於民國110年10月3日15時25分許，駕駛車牌號碼000-
    0000號自用小貨車，沿新北市新莊區（下同）民安路往新樹
    路方向行駛，行經民安路196號前時，本應注意車前狀況及
    兩車併行之間隔，並隨時採取必要之安全措施；車輛於超車
    時應於前車左側保持半公尺以上之間隔超過，行至安全距離
    後，再顯示右方向燈駛入原行路線，依當時情形，天候晴、
    日間自然光線、市區道路柏油路面乾燥、無缺陷、無障礙物
    、視距良好，並無不能注意之情事，竟疏未注意上開事項，
    未注意車前狀況，亦未保持安全間隔，即貿然超越前車，致
    其車輛於超車時，車輛右後方不慎擦撞行駛在其同向左前方
    由易秀芬騎乘、後座搭載其孫女林雅婷之車牌號碼000-000
    號普通重型機車，使易秀芬、林雅婷均當場摔車倒地，易秀
    芬受有雙側踝部、右足挫擦傷、右側前胸壁、右側手肘、雙
    側膝部、左側拇指挫傷、右側大腳趾移位閉鎖性骨折等傷害
    ；林雅婷受有右側手肘、右側足部挫擦傷及右側膝部挫傷等
    傷害（過失傷害部分未據告訴）。詎薛銘華明知其駕駛上開
    動力交通工具肇事，因而致易秀芬、林雅婷受有傷害，竟另
    基於肇事逃逸之犯意，未留下任何聯絡資料，亦未對易秀芬
    、林雅婷採取必要之救護措施，即逕行駕車逃離現場。嗣經
    易秀芬、林雅婷報警處理並依車號追查後，始循線查悉上情
    。
二、案經新北市政府警察局新莊分局報告偵辦。
　　　　證據並所犯法條
一、證據清單及待證事實：
編號 證　據　名　稱　 待　證　事　實 1 被告薛銘華於警詢及本署偵訊中之供述及自白 矢口否認上揭肇事逃逸之犯行，辯稱：當時不知道自己有肇事云云。 2 證人即被害人易秀芬、林雅婷於警詢及本署偵訊中之證述 證明上揭犯罪事實。 3 道路交通事故現場圖、道路交通事故調查報告表(一)、(二)、新北市政府警察局舉發違反道路交通管理事件通知單影本、新北市政府警察局新莊分局道路交通事故照片黏貼紀錄表（含現場及車損照片12張）各1份、現場監視錄影紀錄光碟1片、現場監視錄影紀錄截圖照片4張暨勘驗結果（111年1月13日偵訊筆錄） 證明本案車禍發生經過、原因及被告肇事後逃逸等事實。 4 新泰綜合醫院於110年10月3日開立之診斷證明書2紙 證明被害人易秀芬、林雅婷二人受有如事實欄所載傷害之事實。 
二、核被告所為，係犯刑法第185條之4第1項之肇事逃逸罪嫌。
三、依刑事訴訟法第251條第1項提起公訴。
　  此　  致
臺灣新北地方法院
中　　華　　民　　國　 111　　年　　1 　　月　　13　　日
　　　　　　　　　　　　　　　檢  察  官  黃  冠  傑